# 所得税费用调整过程

提问人：18626626703 时间：2021-01-27 11:24:00
请教陈版， 1 、企业本期有转回的坏账准备，对应的信用减值损失是负数，企业对应转回了以前期间确认的递延所得税资产； 2 、企业将以前的亏损确认了递延所得税资产，本期按税务口径的应纳税所得额转回递延所得税资产，请问企业确认的递延所得税费用在所得税费用与会计利润的调节过程中列示在哪项啊？

回答人：chenyiwei
这两项都涉及到前期暂时性差异的转回，或者前期亏损的利用，这种情况下不应在该调节表中反映这些项目。